

IT Engineer
Bandung, Indonesia
fahmirizaldi@live.com
+6281945110699

## TENTANG SAYA

Saya seorang fresh graduate jurusan Teknik Informatika yang berorientasi pada detail, dengan pengalaman sebagai web developer, software support specialist, dan system/network technician. Saya terampil dalam mengoperasikan berbagai platform komputer. Dapat berkomunikasi secara verbal dan non-verbal dengan baik. Senang mempelajari suatu hal baru, dan dapat bekerja secara multitasking untuk mencapai hasil yang maksimal.

#### PENGALAMAN KERJA

## Web Developer (Internship), Gamilabs.id, Bandung

OCTOBER 2020 - JANUARY 2021

- Merancang dan mengembangkan desain situs web yang responsif.
- Membuat situs web yang dapat bersaing dalam hal konten, tampilan, dan fungsionalitas.
- Berhasil mengidentifikasi, mendiagnosis, dan memperbaiki masalah situs web, termasuk tautan rusak, kesalahan ketik, dan masalah pada pemformatan layout.

## Web Developer (Internship), Spaceless Indonesia, Bandung

JULY 2020 - NOVEMBER 2020

- Secara efektif menerjemahkan persyaratan dari klien ke dalam desain aplikasi dan persyaratan sistem.
- Membuat sistem pembelian tiket wisata secara online melalui website e-commerce.
- Membantu client mencapai target penjualan hingga 120%.

## PENGALAMAN ORGANISASI

#### Himpunan Mahasiswa Teknik Informatika

NOVEMBER 2019 - DECEMBER 2020

- Meningkatkan pengetahuan dan kemampuan anggota di bidang penelitian dan penalaran.
- Menjalin kerjasama dengan lembaga ilmiah sebagai sarana peningkatan pengetahuan dan kemampuan anggota.

### **PENDIDIKAN**

## Teknik Informatika, Universitas Widyatama, Bandung

AUGUST 2017 - JULY 2021

IPK 3.63/4.00

# SKILLS

Microsoft Office PHP HTML/CSS/JavaScript MySQL

Machine Learning Jaringan Komputer

## **PUBLIKASI ILMIAH**

Covid-19 Detection Based on X-Ray Images Using Convolutional Neural Network, Turkish Journal of Physiotherapy and Rehabilitation

2021